臺灣士林地方法院刑事判決
公　訴　人　臺灣士林地方法院檢察署檢察官
被　　　告　甲○○
上列被告因違反毒品危害防制條例案件，經檢察官提起公訴（93
年度毒偵字第1200號），及移送併案審理（臺灣士林地方法院檢
察署94年度毒偵字第97號），本院於訊問被告後，被告為認罪之
答辯，經裁定認為宜以簡式審判程序審理並判決如下：
    主  文
甲○○連續施用第二級毒品，累犯，處有期徒刑陸月，如易科罰
金以參佰元折算壹日。
    事  實
一、甲○○前曾因竊盜等案件，經臺灣高等法院以81年度上訴字
    第5524號判處有期徒刑1年10月確定；又因違反麻醉藥品管
    理條例案件，經臺灣基隆地方法院以83年度訴字第102號判
    處有期徒刑6月確定。嗣其上開2罪接續執行，於民國83年2
    月7日入監，84年5月10日假釋出監。惟甲○○於前揭假釋期
    間，復因違反麻醉藥品管理條例案件，經臺灣高等法院以85
    年度上訴字第357號判處有期徒刑9月確定；復因詐欺案件，
    經臺灣高等法院以86年度上易字第7734號判處有期徒刑5月
    確定；又因竊盜案件，經本院以85年度易字第392號判處有
    期徒刑5月確定；再因竊盜及違反麻醉藥品管理條例案件，
    經本院以85年度易緝字第180號判處有期徒刑1年2月確定，
    嗣並經法院裁定撤銷前揭假釋，並就甲○○經法院宣告之上
    開9月（違反麻醉藥品管理條例）、5月（詐欺）、5月（竊
    盜）罪刑，裁定應執行有期徒刑1年6月確定，而與其前案殘
    刑11月及因竊盜及違反麻醉藥品管理條例案件所處有期徒刑
    1 年2月接續執行，於85年9月16日再度入監，88年1月22日
    復縮短刑期假釋出監，嗣並於89年3月10日假釋期滿。猶不
    知悔改，又因施用第二級毒品安非他命，經觀察、勒戒後，
    認有繼續施用毒品之傾向，復經強制戒治於91年12月31日期
    滿，由臺灣士林地方法院檢察署於92年2月11日，以92年度
    戒毒偵字第14號不起訴處分確定。詎甲○○仍未戒除毒癮，
    又於前案強制戒治執行完畢釋放後5年內，基於施用第二級
    毒品安非他命之概括犯意，於93年7月某日起至同年10月29
    日止，在不詳地點，以將安非他命放在玻璃球內，再以火燒
    烤產生煙霧吸入體內方式，每2 天1 次，每次用量約0.01公
    克，連續施用第二級毒品安非他命多次，嗣因甲○○係毒品
    列管人口，經基隆市警察局第四分局、臺北縣政府警察局汐
    止分局，先後於93年8 月1 日上午7 時許、同年10月30日下
    午2 時33 分 許通知其到場採集其尿液，經送驗結果，均呈
    安非他命陽性反應，始悉上情。
二、案經基隆市政府警察局第四分局報告臺灣基隆地方法院檢察
    署檢察官呈請臺灣高等法院檢察署令轉臺灣士林地方法院檢
    察署檢察官偵查起訴及臺北縣政府警察局汐止分局報告臺灣
    士林地方法院檢察署檢察官移送併案審理。
    理  由
一、上揭犯罪事實，業據被告甲○○於本院審理中坦承不諱，又
    被告係毒品列管人口，其於93年8月1日及同年10月30日，經
    警通知至警局接受採尿，該尿液檢體經送臺灣檢驗科技股份
    有限公司濫用藥物實驗室以氣相層析質譜儀分析法檢驗結果
    ，均呈安非他命之陽性反應，有列管毒品人口尿液檢體採集
    用藥物尿液檢驗報告各1紙在卷可稽（分見臺灣基隆地方法
    院檢察署93年度偵字第1707號卷第8頁至第9頁、第10頁、臺
    灣士林地方法院檢察署94年度毒偵字第97號卷第4頁、第5頁
    ）。綜上，被告自白於前揭時間、地點連續施用第二級毒品
    安非他命之犯行，堪認與事實相符。又被告甲○○前因施用
    第二級毒品安非他命，經觀察、勒戒後，認有繼續施用毒品
    之傾向，復經強制戒治於91年12月31日期滿，由臺灣士林地
    方法院檢察署於92年2月11日，以92年度戒毒偵字第14號不
    起訴處分確定，有電腦查詢上開不起訴處分書、臺灣高等法
    院被告全國前案紀錄表各1份在卷足參，是被告於前次強制
    戒治執行完畢釋放後，5年內再犯本件施用第二級毒品之罪
    ，堪以認定，應依法論科。
二、核被告甲○○所為，係犯毒品危害防制條例第10條第2項之
    施用第二級毒品罪。被告施用第二級毒品安非他命前後，持
    有第二級毒品安非他命之低度行為，應為其施用第二級毒品
    之高度行為所吸收，不另論罪。又被告先後多次施用第二級
    毒品安非他命之犯行，時間緊接，手段相同，所犯係構成要
    件相同之罪名，顯係基於概括犯意反覆為之，為連續犯，應
    依刑法第56條之規定以1罪論，並加重其刑。又公訴人雖僅
    就被告於93年8月1日上午7時23分許為警所採集尿液前4日內
    ，施用第二級毒品安非他命之犯行提起公訴，惟被告其餘施
    用安非他命之犯行，既與上開經起訴論罪之犯行間有連續犯
    之裁判上一罪關係，應為起訴效力所及，本院自應併予審究
    ，附此敘明。末查，被告有如事實欄所示之論罪科刑紀錄，
    有臺灣高等法院被告全國前案紀錄表在卷足憑，其前受有期
    徒刑之執行完畢，於5年內再犯本件有期徒刑以上之罪，為
    累犯，應依刑法第47條之規定，遞予加重其刑。爰審酌被告
    前已有多項前科紀錄，素行不佳，並曾因施用毒品案件，先
    後經送觀察、勒戒及強制戒治，竟仍不知戒絕，復觸犯本件
    犯行，顯已有成癮性，並其犯後坦承犯行等一切情狀，量處
    主文所示之刑，並諭知易科罰金之折算標準，以示懲儆。
據上論斷，應依刑事訴訟法第273條之1第1項、第299條第1項前
段，毒品危害防制條例第10條第2項，刑法第11條前段、第56條
第41條第1 項、第47條，罰金罰鍰提高標準條例第2 條，判決如
主文。
本案經檢察官謝榮林到庭執行職務。
中　  華　  民　  國　  94　  年　　3　　月　  25　   日
                  刑事第四庭法  官  許碧惠
以上正本證明與原本無異。
如不服本判決應於送達後10日內，向本院提出上訴狀。
                            書記官  陳美英
中　　華　　民　　國　　94　　年　　3 　　月　　28　　日
附錄本判決論罪科刑依據之法條：
毒品危害防制條例第10條第2 項：
施用第二級毒品者，處3 年以下有期徒刑。
